ava_adv.lexd
LEXICON ADV-MAGIARUH
магӏарухъ:магӏарухъ # "в горах"
росулъ:росулъ # "в ауле (селе, селении, деревне)"
мадугьалихъ:мадугьалихъ # "в соседстве, по соседству"
гъоркь:гъоркь # "внизу"

LEXICON ADV-TIOLABGO
тӏолабго:тӏола # "весь, в целом"

LEXICON ADV-CODAHA
цодагьаб:цодагьа # "немного, немножко"
дагьа-дагьаб:дагьа-дагьа # "немного, чуть-чуть, понемногу"

LEXICON ADV-BATIA-M
батӏа:ватӏа # "отдельно, раздельно, порознь, врозь"
бацӏцӏад:вацӏцӏад # "чисто"

LEXICON ADV-BATIA-F
батӏа:ятӏа # "отдельно, раздельно, порознь, врозь"
бацӏцӏад:яцӏцӏад # "чисто"

LEXICON ADV-BATIA-NT
батӏа:батӏа # "отдельно, раздельно, порознь, врозь"
бацӏцӏад:бацӏцӏад # "чисто"

LEXICON ADV-BATIA-PL
батӏа:ратӏа # "отдельно, раздельно, порознь, врозь"
бацӏцӏад:рацӏцӏад # "чисто"

LEXICON ADV-TIUBANGO-M
тӏубанго:тӏуванго # "совершенно, окончательно, абсолютно, полностью, исчерпывающе"
цебегӏан:цевегӏан # "вперёд"
киса-кибего:киса-кивего # "везде и всюду, сплошь, сплошь и рядом"
цебего:цевего # "давно"
цебехун:цевехун # "давно"
кибго:кивго # "везде, всюду, повсюду"
чӏобого:чӏового # "пусто"
дагьабниги:дагьавниги # "хоть немного"
кибниги:кивниги # "где-нибудь"
цебеккунго:цевеккунго # "заранее"
кинабниги:кинавниги # "в сумме, всего, итого, в совокупности; всего-навсего"
цебегоялдаса:цевегоялдаса # "издавна, с давних пор; давно"
дагьабниги:дагьавниги # "хоть немного"
добехун:довехун # "туда, на ту сторону"
цебеккунго:цебеккунго # "заранее"
къватӏибехун:къватӏивехун # "наружу, снаружи"
тӏолабго:тӏолавго # "весь, в целом"
биччанте:виччанте # "ладно уж, пусть, пускай"

LEXICON ADV-TIUBANGO-F
тӏубанго:тӏуянго # "совершенно, окончательно, абсолютно, полностью, исчерпывающе"
цебегӏан:цейегӏан # "вперёд"
киса-кибего:киса-кийего # "везде и всюду, сплошь, сплошь и рядом"
цебего:цейего # "давно"
цебехун:цейехун # "давно"
кибго:кийго # "везде, всюду, повсюду"
чӏобого:чӏойого # "пусто"
дагьабниги:дагьайниги # "хоть немного"
кибниги:кийниги # "где-нибудь"
цебеккунго:цейеккунго # "заранее"
кинабниги:кинайниги # "в сумме, всего, итого, в совокупности; всего-навсего"
цебегоялдаса:цейегоялдаса # "издавна, с давних пор; давно"
дагьабниги:дагьайниги # "хоть немного"
добехун:дойехун # "туда, на ту сторону"
цебеккунго:цебеккунго # "заранее"
къватӏибехун:къватӏийехун # "наружу, снаружи"
тӏолабго:тӏолайго # "весь, в целом"
биччанте:йиччанте ADV-TIUBANGO-F  ; # "ладно уж, пусть, пускай"

LEXICON ADV-TIUBANGO-NT
тӏубанго:тӏубанго # "совершенно, окончательно, абсолютно, полностью, исчерпывающе"
цебегӏан:цебегӏан # "вперёд"
киса-кибего:киса-кибего # "везде и всюду, сплошь, сплошь и рядом"
цебего:цебего # "давно"
цебехун:цебехун # "давно"
кибго:кибго # "везде, всюду, повсюду"
чӏобого:чӏобого # "пусто"
дагьабниги:дагьабниги # "хоть немного"
кибниги:кибниги # "где-нибудь"
цебеккунго:цебеккунго # "заранее"
кинабниги:кинабниги # "в сумме, всего, итого, в совокупности; всего-навсего"
цебегоялдаса:цебегоялдаса # "издавна, с давних пор; давно"
дагьабниги:дагьабниги ADV-TIUBANGO-NT; # "хоть немного"
добехун:добехун # "туда, на ту сторону"
цебеккунго:цебеккунго # "заранее"
къватӏибехун:къватӏибехун # "наружу, снаружи"
тӏолабго:тӏолабго # "весь, в целом"
биччанте:биччанте # "ладно уж, пусть, пускай"

LEXICON ADV-TIUBANGO-PL
тӏубанго:тӏуранго # "совершенно, окончательно, абсолютно, полностью, исчерпывающе"
цебегӏан:церегӏан # "вперёд"
киса-кибего:киса-кирего # "везде и всюду, сплошь, сплошь и рядом"
цебего:церего # "давно"
цебехун:церехун # "давно"
кибго:кирго # "везде, всюду, повсюду"
чӏобого:чӏорого # "пусто"
дагьабниги:дагьарниги # "хоть немного"
кибниги:кирниги # "где-нибудь"
цебеккунго:цереккунго # "заранее"
кинабниги:кинарниги # "в сумме, всего, итого, в совокупности; всего-навсего"
цебегоялдаса:церегоялдаса # "издавна, с давних пор; давно"
дагьабниги:дагьарниги # "хоть немного"
добехун:дорехун # "туда, на ту сторону"
цебеккунго:цебеккунго # "заранее"
къватӏибехун:къватӏирехун # "наружу, снаружи"
тӏолабго:тӏоларго # "весь, в целом"
биччанте:риччанте # "ладно уж, пусть, пускай"
